【裁判字號】    97,易,690
【裁判日期】    971114
【裁判案由】    竊盜
【裁判全文】
臺灣基隆地方法院刑事判決               97年度易字第690號
公  訴  人  臺灣基隆地方法院檢察署檢察官
被      告  乙○○
                    （現另案於臺灣基隆監獄執行中）
上列被告因竊盜案件，經檢察官提起公訴（97年度偵字第4116號
），被告已就被訴之犯罪事實為有罪之陳述，本院乃裁定以簡式
審判程序進行審理，並判決如下：
    主  文
乙○○攜帶兇器毀越門扇及安全設備竊盜，累犯，處有期徒刑捌
月。
   犯罪事實
一、乙○○前因施用第一、二級毒品、竊盜及搶奪等案件，分別
    經本院於民國91年7月19日以91年度訴字第252號判決判處有
    期徒刑10月、6月，於91年9月3日以91年度訴字第235號判決
    判處有期徒刑8月、1 年6月確定，嗣經本院以91年度聲字第
    511號裁定合併定應執行有期徒刑3年確定，再經本院以96年
    度聲字第600號裁定減刑後應執行為有期徒刑1年9 月確定，
    於96年2 月15日縮短刑期假釋出監並付保護管束，管束期間
    至96年12月9 日屆滿，未經撤銷假釋，其未執行之刑以已執
    行論而執行完畢。又因竊盜等案件，經本院於97年7月29 日
    以97年度易字第279號判決判處應執行有期徒刑10月確定（
    現執行中）。詎乙○○不知悔改，復意圖為自己不法之所有
    ，於97年7月4日下午4時40 分前之不詳時間，見臺北縣金山
    鄉○○路67巷13號公寓大門未關，認有機可趁，乃進入該棟
    公寓，並乘該址5 樓無人在內之際，以自備客觀上足對人之
    生命、身體、安全構成威脅，具有危險性之兇器即螺絲起子
    1支（未扣案），毀損丙○○位於上址5樓住處之鐵製大門門
    鎖及該鐵製大門一部之鐵窗，隨即打開該大門而進入屋內（
    侵入住宅部分未經告訴），並竊取屋內丙○○所有之東芝牌
    液晶電視、華碩牌液晶螢幕各1臺及金手鍊1條（重約3 錢）
    得手後離去，旋將之售予一不詳姓名之人，所得新臺幣（下
    同）2 萬餘元均供其購買毒品施用及日常生活所需而花用殆
    盡。嗣因丙○○發現遭竊報警處理，經警據報前往現場蒐證
    ，並將採得之指紋送交比對結果，認與乙○○之指紋相符，
    而查獲上情。
二、案經臺北縣政府警察局金山分局報告臺灣基隆地方法院檢察
    官偵查起訴。
    理  由
壹、程序部分：
    本件被告乙○○所犯者非為死刑、無期徒刑、最輕本刑為3
    年以上有期徒刑之罪或高等法院管轄第一審案件，其於準備
    程序進行中，先就被訴事實為有罪之陳述，經本院告知其簡
    式審判程序之旨，並聽取公訴人、被告之意見後，業已當庭
    依刑事訴訟法第273條之1第1 項之規定，裁定以簡式審判程
    序進行本案之審理，且依同法第273條之2規定，簡式審判程
    序之證據調查，不受同法第159條第1項、第161條之2、第16
    1條之3、第163條之1及第164條至第170條規定之限制，合先
    敘明。
貳、實體方面：
一、上開事實，業據被告乙○○於偵查中及本院審理時坦承不諱
    ，核與被害人丙○○於警詢之指訴失竊情節相符，復有內政
    部刑事警察局97年8月22日刑紋字第0970114933號鑑驗書1份
    、現場及指紋照片共26張、失竊現場監視器位置圖1 紙在卷
    可稽，本案事證明確，被告犯行堪以認定，應依法論科。
二、論罪科刑
  (一)按刑法第321條第1項第2 款之「門扇」專指門戶而言，而所
    謂「其他安全設備」，指門扇牆垣以外，依通常觀念足認防
    盜之一切設備而言，如門鎖、窗戶等，最高法院45年台上字
    第1443號、55年台上字第547 號判例意旨可資參照；再按刑
    法321條第1項第3 款之攜帶兇器竊盜罪，係以行為人攜帶兇
    器為其加重要件，此所謂兇器，其種類並無限制，凡客觀上
    足以對人之生命、身體安全構成威脅，具有危險性之兇器均
    屬之，且祇須行竊時攜帶此種具危險性之兇器為已足，並不
    以攜帶之初有行兇之意圖為必要，最高法院79年台上字第52
    53號判例意旨足資參照。查本案被告用以行竊之螺絲起子為
    金屬製品，屬質硬且銳利之物品，於客觀上已足傷害人之身
    體或危害人生命之安全，自屬兇器之一種；再查被告係以上
    開螺絲起子破壞被害人丙○○上址住處之鐵製大門之門鎖及
    該鐵製大門一部之鐵窗後入內行竊，業據被害人丙○○於警
    詢時陳述明確，並有照片可稽，自客觀以言，該鐵製大門之
    門鎖既有防閑之效用，核其性質，當屬刑法第321條第1項第
    2 款所指之「其他安全設備」無疑，另該鐵製大門上之鐵窗
    乃屬該鐵門之一部，核其性質，當屬刑法第321條第1項第2
    款所指之「門扇」，是倘行為人藉毀壞門扇及門鎖使其與大
    門脫離方式以開啟大門入室行竊，則其自應論以本條之毀越
    門扇及安全設備加重竊盜罪。至於被告毀損門扇及屬於安全
    設備之門鎖之行為，均係其竊盜之加重要件行為，自無另成
    立毀損罪之餘地，此有最高法院83年度台上字第3856號刑事
    判決可參。
  (二)核被告所為，係犯刑法第321條第2項第2款、第3款之加重竊
    盜罪。被告曾有如前所述之犯罪科刑及刑之執行情形，此有
    臺灣高等法院被告前案紀錄表可稽，其於有期徒刑執行完畢
    後，5 年內故意再犯本件最重本刑有期徒刑之罪，構成為累
    犯，應依刑法第47條第1 項規定論以累犯，並依法加重其刑
    。爰審酌被告時值青年，身強體健，不思以勞力、正途獲取
    財物，前已有竊盜之前科及刑之執行（業如前述），素行不
    良，竟再為本件加重竊盜犯行之犯罪動機、目的，毀越門扇
    及屬安全設備之門鎖後侵入他人之住宅竊取財物之手段，嚴
    重危害社會治安及居住安全，益見被告經前次定罪科刑後，
    未收訓化成效，並兼衡其竊得之財物價值、生活狀況、智識
    程度等一切情狀，量處如主文所示之刑。至被告持以行竊之
    螺絲起子1 支，並未扣案，據被告稱業已丟棄，本院亦查無
    其他證據證明該物現尚存在，為免日後執行之困難，爰不予
    宣告沒收。
據上論斷應依刑事訴訟法第273條之1第1項、284條之1第1項、第
299條第1項前段，刑法第321條第1項第2款、第3款、第47條第1
項，判決如主文。
本案經檢察官甲○○到庭執行職務。
中    華    民    國    97    年    11    月    14    日
                  刑事第三庭法    官  林淑鳳
以上正本證明與原本無異。
如不服本判決應於收受本判決後10日內向本院提出上訴書狀，其
未敘述上訴理由者，並得於提起上訴後10日內向本院補提理由書
狀（均須按他造當事人之人數附繕本）「切勿逕送上級法院」。
中    華    民    國    97    年    11    月    18    日
                            書 記 官  王靜敏
附錄論罪法條
刑法第321條
犯竊盜罪而有左列情形之一者，處六月以上、五年以下有期徒刑
：
一、於夜間侵入住宅或有人居住之建築物、船艦或隱匿其內而犯
之者。
二、毀越門扇、牆垣或其他安全設備而犯之者。
三、攜帶兇器而犯之者。
四、結夥三人以上而犯之者。
五、乘火災、水災或其他災害之際而犯之者。
六、在車站或埠頭而犯之者。
前項之未遂犯罰之。


司法院資訊處製作；財團法人民間司法改革基金會備份。
